Erik Rafael dos Santos

Full-Stack Developer

17 anos (Nascimento: 17/08/2006);

Residente no Bairro Adhemar Garcia, Joinville (SC - Brasil).



About me:

 Já trabalhei como designer, aprimorando minhas habilidades com layauts bonitos e intuitivos.
 Recentemente fiz uma transição em minha carreira para o desenvolvimento backend e frontend e tenho trabalhado como freelancer nos últimos 2 anos.
 Minha especialidade inclui C#, HTML e CSS.

Experiência Profissional:

- Atualmente trabalhando como
 Freelancer desenvolvendo sites e
 serviços de design, visando
 atender às necessidades e
 preferências individuais dos meus
 clientes. (Home-Office);
- Produtor de Áudio Visual serializada de auto alcance, projetos gráficos de comunicação visual e formatação de materiais visuais para a equipe de desenvolvedores do jogo Farm Sensation em Blumenau - SC -Brasil. Cargo: Game Designer e Artista (Empresa: SENAC - 1 ano).

Contato:

- GitHub: /devKire
- linkedIn: www.linkedin.com/in/erikrafael-dos-santos-416b64251
- Celular: (47)9924-8948;
- E-mail: erikdossantos2006@outlook.com .

Tecnologias:

- C#;
- JavaScript(ES6);
- Python;
- HTMI:
- · CSS;

Qualificação e Habilidades complementares:

- Técnico em programação de Jogos Digitais integrado ao ensino médio (Em andamento, 2022 a 2024).
- CURSO DE INFORMÁTICA E TECNOLOGIA (10/06/2020 - 10/07/2021).
- Medalha de prata na olimpíada brasileira de astronomia e astronáutica (2021);
- 3º lugar (Água Para Sempre Categoria C)na 15ª Edição do Concurso Teatral organizado pelas Águas de Joinville;

Formação:

- Ensino Fundamental completo (Em Escola Municipal João de Oliveira, Joinville SC; Concluído: 2013 a 2021);
- Técnico em programação de Jogos Digitais integrado ao ensino médio 2° Ano SENAC Blumenau(SC) Em andamento, 2022 a 2024;
- Obs.: 1° Ano Completo.